

Senior Frontend Engineer with over 8 years of experience with a passion for creating engaging user experiences. Proficient in HTML, CSS, JavaScript, and various frontend frameworks. Strong problem-solving skills and a keen eye for design.

github.com/elenaorfe Inkedin.com/in/elenaorfe

elenaorfe@gmail.com

® Ciudadano de la EU

EXPERIENCIA PROFESIONAL



Aplicación Móvil para un Cliente en el sector de la Movilidad

10.2021 - Actualidad

Desarrollo de una aplicación para iOS y Android utilizando React Native que logró reunir con éxito más de 1.5 millones de usuarios y alcanzó el primer puesto como la primera aplicación gratuita para iOS, además de asegurar la cuarta posición en Android en Suecia.

 $React\ Native \cdot ReactJS \cdot Typescript \cdot Storybook \cdot GraphQL \cdot Parcel \cdot Jest \cdot Datadog \cdot Playwright \cdot Firebase \cdot Fastlane \cdot Gitlab \cdot Scrum \cdot The state of the sta$

Web para un Cliente en el sector de Prevención de Riesgos Laborales

Lideré el desarrollo de una plataforma web de prevención de riesgos, integrando planos interactivos y pautas de seguridad. Brindé soporte principal durante la fase de culminación, manteniendo aplicaciones React Native para iOS y Android.

cript • HTML • Scss • React Native • Firebase • NodeJS • Github • Scrum • Trello • Inglés

Web para un Cliente en el sector Universidad

Panel para recopilar y analizar datos de múltiples plataformas de redes sociales, incorporando representaciones gráficas intuitivas para ilustrar tendencias y patrones de discurso de odio. Angular • Typescript • HTML • Scss • Bootstrap • D3 • Gitlab • Scrum • Jira • Inglés

Web para un Cliente en el sector IoT

Migración de AngularJS a Angular y desarrollo nuevas características para un sistema de monitoreo de datos de medición basado en la nube.

Angular JS • Angular • Typescript • HTML • Scss • Bootstrap • Responsive Design • Maps API • il8n • Karma • RESTful API • Webpack • Gitlab •

Web para un Cliente en el sector Universidad

Configurar y desarrollar una aplicación web para gestionar el contenido de una aplicación de mapas. ReactJS • HTML • Sass • Material UI • Maps API • il8n • RESTful API • Babel • Webpack • Jest • Selenium • Gitlab • Scrum • Trello • Inglés

Web para un proyecto interno

Desarrollo de una interfaz de usuario optimizada para las necesidades de la oficina, entregando información personalizada e integrando la aplicación con varios APIs de redes sociales.

Sketch • Marvel • ReactJS • HTML • Sass • Material UI • Bitbucket • Scrum • Trello • Inglés



Web para un Cliente en el sector de las Compañías de Seguros

Lideración de la iniciativa de transformación digital para uno de los grupos de seguros más grandes en Austria, Europa Central y del Este, encabezando la definición, análisis e implementación de productos de

AngularJS • EC6 • HTML • Sass • Bootstrap • Responsive Design • Handlebars • RESTful API • Scrum • Jira • Github • Inglés

Web para un Cliente en el sector Bancario

Participación en la transformación digital de un importante grupo financiero, involucración en el análisis de los requisitos del cliente, mejora de flujos de trabajo basados en formularios, estimación de tareas, modelado de formularios y desarrollo frontend.

Javascript • jQuery • HTML • CSS • Bootstrap • Responsive Design • RESTful API • Scrum • Jira • Github • Inglés

Web para un Cliente en el sector Bancario

05 2016 - 04 2017

Desarrollo de un portal de tarjetas de crédito, lo cual implicó el análisis de los requisitos del cliente y la estimación de tareas, seguido por el desarrollo del frontend.

AngularJS • HTML • Sass • Bootstrap • Responsive Design • RESTful API • Scrum • Jira • Github • Inglés

Diversos proyectos

Implementación de nuevas características y mejoras para los productos de la empresa dentro del departamento de I+D, utilizando una arquitectura de modelo vista controlador (MV*), integrando redes sociales en una plataforma multicanal e incorporando un motor de flujo de trabajo en una aplicación Java. • Mocha • Facebook API • Twitter API • Yammer API • Java • Oracle D • Activiti • Alf

PROYECTOS PERSONALES -

Web para mi portfolio personal

01.2024 - Actualidad

Creación de un sitio web para mi portafolio utilizando Next.js con Tailwind CSS, integración de un chatbot alimentado por OpenAl para conversaciones naturales y despliegue del proyecto en Vercel.

Next.js • Typescript • Tailwind • Sass • Vercel • ally • OpenAl API • D3

Web para un estudio de arquitectura y diseño de interiores

https://www.doscestudio.com

Desarrollo de un sitio web con un CMS de WordPress Headless, integrado con Next.js con Tailwind CSS, y despligue en Vercel.

Next.js • Typescript • Tailwind • GraphQL • Wordpress • Web hosting • ally • OpenAl API • D3

Web para un restaurador 09.2020 - 03.2021 de arte

Desarrollo de un sitio web con un CMS de WordPress Headless, integrado con Next.js con Tailwind CSS, y despligue en Vercel.

Wordpress • Web hosting • ally • OpenAl API • D3

Web para una asociación 01.2019 - 07.2019 scout

Desarrollo de un plugin de WordPress para un sitio web.

PHP • Wordpress • Bootstrap • Web hosting

Frontend • React Native • ReactJS •

CONOCIMIENTOS TÉCNICOS

Typescript • Storybook • GraphQL • HTML • Angular • AngularJS • Maps API • i18n • RESTful API • Sass • Material UI • Javascript • Next.js • OpenAl API • Infrastructure • Parcel • Firebase • Fastlane • Webpack • Vercel • Testing • Jest • Playwright • Karma • Selenium • Tool • Datadog • il8n • Style • Scss • Bootstrap • D3 • Responsive Design • Sass • Material UI • CSS • Mocha • TailwindCSS • Runtime • NodeJS • Accessibility • ally • Cms • Wordpress

EDUCACIÓN

Máster en IoT, Domótica y **Smart Cities**

Salamanca (España) Programa Erasmus Desden (Alemania)

Grado en Ingeniería en Tecnologías Industriales

Málaga (España)

Español

Inglés Alemán

